臺灣高等法院高雄分院刑事裁定　　　　　九十一年度抗字第三三號
　　抗　告　人
　　即　自訴人　甲○○
　　被　　　告　乙○○
右列抗告人因被告侵占案件，不服臺灣屏東地方法院九十年度自字第九一號中華民國
九十年十一月二十五日裁定，提起抗告，本院裁定如左：
    主  文
抗告駁回。
    理  由
一、本件抗告意旨略以：最高法院五十一年台上字第五八號判例以：「刑法上背信罪
    為一般之違背任務之犯罪，如果其違背任務係圖為自己不法之所有，已達於竊盜
    或侵占程度，縱另有以舊抵新之彌縫，仍應從竊盜或侵占處斷。」被告為掩飾其
    子鄭達峰詐欺抗告人五十七萬元，曾兩次處理其子詐欺事務，並於和解書、調解
    書上書明其於鄭達峰無付款時，願負連帶責任付款予抗告人，是為連帶保證人。
    連帶保證人係主債務人之債務人，負主債務人之損害賠償、利息等責任，最高法
    院著有判例。被告之子鄭達峰詐欺抗告人五十七萬元至今十二年，尚有四萬元未
    還，以及利息一百零六萬六千四百六十五元（台灣屏東地方法院八十九年度補字
    第三二一號裁定）再加上抗告人之損害九萬七千零九十元，合計一百十六萬三千
    五百五十五元之債務，成為被告所積欠，是其違背任務，意圖為自己或第三人不
    法之所有而侵占自己所持有他人之物，應以侵占論處，原裁定認事用法不當，爰
    請求撤銷原裁定，更為合理合法之裁定云云。
二、按駁回自訴之裁定已確定者，非有刑事訴訟法第二百六十條各款情形之一者，亦
    即非有(一)發現新事實及新證據者、(二)原裁判所憑之證物已證明其為偽造或變造者
    、(三)原裁判所憑之證言、鑑定或通譯已證明其為虛偽者、(四)原裁判所憑之通常法
    院或特別法院之裁判已經確定裁判變更者、(五)參與原裁判或前審裁判或裁判前所
    行調查之法官，或參與偵查或起訴之檢察官，因該案件犯職務上之罪已經證明者
    ，或因該案件違法失職已受懲戒處分，足以影響原裁判者情形之一，不得對於同
    一案件再行自訴，同法第三百二十六條第四項定有明文。
三、經查：抗告人即自訴人甲○○先前已就本件同一基本社會事實對被告乙○○提起
    侵占及背信罪之自訴，經台灣屏東地方法院以八十九年度自字第一０三號裁定駁
    回自訴在案，嗣因抗告人未於法定期間內提出抗告而確定。抗告人於無上揭事由
    之情形下，再行提起本件自訴，於法顯有未合，自應駁回其自訴。原裁定除審酌
    上情外，另以抗告人自訴意旨所述被告承擔其子鄭達峰對抗告人之債務，而未予
    清償，並無成立侵占罪及詐欺罪之餘地，依刑事訴訟法第三百二十六條第三項、
    第二百五十二條第十款規定，駁回自訴等情，雖屬贅述，然其駁回抗告人之自訴
    ，尚無不合。抗告人執前詞指責原裁定不當，並無理由，其抗告應予駁回。
四、據上論結，應依刑事訴訟法第四百十二條，裁定如主文。
中    華    民    國     九十一     年       二       月   廿七   日
                              臺灣高等法院高雄分院刑事第五庭
                                  審判長法官  吳水木
                                        法官  趙文淵
                                        法官  洪慶鐘
右正本證明與原本無異。
不得再抗告。
                                      書記官  彭筱瑗
中    華    民    國     九十一     年       三       月     四   日
                                                               Ｊ
